【裁判字號】    98,重上更(三),23
【裁判日期】    980616
【裁判案由】    違反毒品危害防制條例
【裁判全文】
臺灣高等法院花蓮分院刑事判決    98年度重上更(三)字第23號
上  訴  人  臺灣臺東地方法院檢察署檢察官
上  訴  人
即  被  告  丙○○
                    現羈押於臺灣花蓮看守所
選任辯護人  張秉正律師
上訴人因被告違反毒品危害防制條例案件，不服臺灣臺東地方法
院中華民國96年11月14日96年度訴字第180號判決（起訴案號：
臺灣臺東地方法院檢察署96年度偵字第1139號），提起上訴，經
最高法院第三次發回，本院判決如下：
    主  文
原判決關於販賣第二級毒品四十六罪（即附表編號1至26、28至
47 ）及定執行刑部分均撤銷。
丙○○販賣第二級毒品四十六罪（即附表編號1至26、28至47）
各處有期徒刑三年七月，應執行有期徒刑十四年。未扣案之行動
電話一支（搭配門號0000000000，含SIM卡）沒收，如全部或一
部不能沒收時，追徵其價額或以其財產抵償之。未扣案之販賣第
二級毒品所得如附表所示總計新臺幣八萬一千六百元沒收，如全
部或一部不能沒收時，以其財產抵償之。
    事  實
一、丙○○（原名陳永智，於民國93年9 月20日改名）明知甲基
    安非他命業經公告列為毒品危害防制條例第2 條第2項第2款
    規定之第二級毒品，不得非法持有、販賣，因其平日亦有施
    用習慣，為牟取施用毒品所需之花費及從中獲得施用毒品之
    利益，竟分別基於意圖營利販賣第二級毒品甲基安非他命之
    犯意，向丁○○（所涉販賣第二級毒品罪嫌部分，業經判決
    應執行有期徒刑12年確定）購入第二級毒品甲基安非他命，
    而後於附表編號1-26、28-47所示之時間、地點，以其所有
    之0000000000號行動電話1具，作為對外聯繫毒品交易金額
    、數量等事宜之聯絡工具，於接獲如附表1-26、28-47所示
    戊○○等5名購毒者表示購買毒品之電話後，即約定於附表
    1-26、28-47所示地點，先後販賣甲基安非他命予戊○○等5
    人合計46次，得款新台幣81,600元（其各次販賣之對象、時
    間、地點、所得金額詳如附表編號1-26、28至47所載）。嗣
    經警對丙○○所使用之上開0000000000號行動電話進行通訊
    監察，並於96年4月11日持臺灣臺東地方法院檢察署檢察官
    核發之拘票，至丙○○位於臺東縣臺東市○○路35巷30 號
    之住處執行拘提而查獲。
二、案經臺東縣警察局移送臺灣臺東地方法院檢察署檢察官偵查
    起訴。
    理  由
一、證據能力方面
（一）按被告以外之人於審判外之陳述雖不符刑事訴訟法第159
      條之1至之4等4條之規定，而經當事人於審判程序同意作
      為證據，法院審酌該言詞陳述或書面陳述作成時之情況，
      認為適當者，亦得為證據；當事人、代理人或辯護人於法
      院調查證據時，知有刑事訴訟法第159條第1項不得為證據
      之情形，而未於言詞辯論終結前聲明異議者，視為有前項
      之同意，同法第159條之5定有明文。查被告丙○○及辯護
      人對於本判決所引用被告以外之人於警詢及偵查中陳述之
      證據能力均不爭執，同意引為證據；本院審認上開證據，
      並無違法取證或不適當情事，依刑事訴訟法第159條之5第
      2 項之規定，均有證據能力。
（二）次按偵查犯罪機關依法定程序監聽之錄音，如已踐行調查
      證據程序，非不可採為認定犯罪事實之基礎，此觀刑事訴
      訟法第165條之1第2項之規定自明。查本件臺東縣警察局
      係以偵辦毒品危害防制條例案件為由（通訊監察書之監察
      案由及涉嫌觸犯之法條係記載毒品危害防制條例第4條第1
      項），向臺灣臺東地方法院檢察署聲請實施通訊監察，有
      臺灣臺東地方法院檢察署95年11月3日95年甲○國辰聲監
      （續）字第000138號、95年12月8日95年甲○國辰聲監（
      續）字第000159號、96年1月8日96年甲○國辰聲監（續）
      字第000006號、96年2月12日96年甲○國辰聲監（續）字
      第000025號、96年3月13日96年甲○國辰聲監（續）字第
      000039號通訊監察書附卷可稽，並據本院調取前開案卷查
      核屬實。該實施通訊監察合於通訊保障及監察法第5條第1
      項第1款、第2項之要件，則本案對於被告或其他相關人等
      之電話實施監聽，自屬合法。又通訊監察錄音之譯文，僅
      屬依據監聽錄音結果予以翻譯之文字，固具文書證據之外
      觀，但實際上仍應認監聽所得之錄音帶或光碟，始屬調查
      犯罪所得之證物，如其蒐證程序合法，並經合法調查，自
      具證據能力。因此檢察官如提出通訊監察錄音之譯文為其
      證據方法，實乃以其監聽所得之錄音帶或光碟，為調查犯
      罪所得之證物，法院本應依刑事訴訟法第165條之1所列之
      方法調查，以判斷該錄音帶或光碟是否與通訊監察錄音之
      譯文相符。又監聽錄音製作之譯文，雖通常為偵查犯罪機
      關單方面製作，然若被告或訴訟關係人對其真實性並無爭
      執，經法院於審判期日提示譯文供當事人辨認、表示意見
      並為辯論者，程序自屬適法（最高法院95年度臺上字第
      295號、94年度臺上字第4665號判決意旨參照）。查本件
      警方依監聽錄音所製作之監聽譯文，經本院提示予被告、
      辯護人，其等對譯文之真實性均無爭執，依上開說明，本
      案卷內相關監聽譯文應有證據能力。
二、認定犯罪事實所憑之證據及理由
（一）上開事實，業據被告於警詢、偵查、原審及本院審理時坦
      承不諱，核與證人戊○○、己○○、庚○○、辛○○、壬○○等人於警詢、偵訊、原審分別證述曾向被告購買安非
      他命之情節相符（警卷第26-36、48-57、66-70、78-83、
      90-99頁；偵字第95號卷第97、109-112、114-116、122-
      125、128 -130頁；原審卷第106-124、162-166頁）。復
      有臺灣臺東地方法院檢察署95年11月3日95年甲○國辰聲
      監（續）字第000138號、95年12月8日95年甲○國辰聲監
      （續）字第000159號、96年1月8日96年甲○國辰聲監（
      續）字第 0000 06號、96年2月12日96年甲○國辰聲監（
      續）字第 000025號、96年3月13日96年甲○國辰聲監（
      續）字第 000039號通訊監察書、通訊監察光碟、錄音帶
      及譯文表、電話查詢資料、通聯調閱查詢單等件可佐（
      警卷第11-20、37-45、58-63、71-75、84-87、100-110頁
      ；偵查卷第3-9、10-14、17-20、24-30、33-38、44-51、
      59-72頁）。足見被告之自白與事實相符，犯行堪以認定
      。
（二）販賣甲基安非他命係違法行為，非可公然為之，常人可知
      。又甲基安非他命無公訂之價格，不論任何包裝，均可任
      意分裝增減分量，每次買賣之價量，可能隨時依雙方間之
      關係深淺、資力、需求量及對行情之認知、來源是否充裕
      、查緝是否嚴謹，購買者被查獲時供述購買對象之可能性
      風險之評估等，而異其標準，機動調整，非可一概而論。
      而有關毒品之交易為政府懸為嚴予取締之犯罪，被告與戊○○、己○○、辛○○、庚○○及壬○○並無深交，亦非
      至親，茍無利得，豈有甘冒重典，而以原價買賣甲基安非
      他命之理。況被告亦自承伊藉由販賣毒品，可從中拿取甲
      基安非他命吸食，可使自己得到施用甲基安非他命的好處
      等情（警卷第2頁，原審卷第11頁），足認被告確有販賣
      甲基安非他命，從中牟利之營利意圖。至於其所獲利益究
      為價差或從中抽取甲基安非他命供己施用，均不影響其具
      有營利意圖之事實。是被告主觀上確有營利之意圖，客觀
      上亦有獲利之事實，應堪認定。
（三）綜上所述，本件事證明確，被告犯行，洵堪認定。
三、論罪科刑
（一）核被告所為，均係犯毒品危害防制條例第4條第2項之販賣
      第二級毒品既遂罪。被告為供販賣而持有第二級毒品之低
      度行為，為販賣第二級毒品之高度行為所吸收，不另論罪
      。又起訴書所載被告於95年年初某日起至96年3月底某日
      止販賣甲基安非他命與戊○○10餘次，95年12月某日起至
      96年4月初止販賣甲基安非他命與己○○10餘次，95年年
      底某日起至96年3月29日下午4時許止販賣甲基安非他命與
      辛○○，95年底間某日起至96年3月27日夜間9時許販賣甲
      基安非他命與壬○○10餘次等語，業經檢察官於原審審理
      時當庭更正各如附表所示之時間及次數，併此說明。
（二）被告46次販賣第二級毒品犯行，其販賣之時間，自95年11
      月間起，迄96年3月間止，長達5月之久；販賣地點除其住
      處附近外，並遍及臺東縣市多處地點；販賣之對象則包括
      戊○○等5人。此類綿延數月，異時異地且異其對象之販
      賣毒品行為，應係基於個別犯意為之，應予分論併罰。
（三）被告雖辯稱其於警訊之初即已供出丁○○販賣二級毒品之
      犯行，及丁○○向謝政龍購入再行販出之情形，應有毒品
      危害防制條例第17條之適用云云。惟被告於96年4月11日
      於警詢時供述其毒品來源為丁○○之前，早在95年間丁○○即因涉犯販賣毒品情節而被監聽在案，並於96年3月20
      日為警執行搜索扣得安非他命等物而移送偵辦，並非因被
      告之供述而破獲等情，有本院97年度上訴字第10號、台灣
      台東地方法院96年訴字第214號刑事判決可稽（本院上訴
      卷第138至145頁）。另丁○○之上手謝政龍涉嫌販賣毒品
      罪嫌，亦早於查獲被告販賣毒品前，即經監聽在案，嗣於
      96年6月5日因查無具體不法事證簽結歸檔存查，有台東縣
      警察局97年7月22日東警刑偵三字第097004746 3號函附承
      辦之偵查佐丁志強職務報告略以：一、本局刑警大隊偵三
      隊於95年9月7日至96年2月13日向臺灣臺東地方法院檢察
      署聲請通訊監察，被監聽人為曹永坤所使用之行動電話
      0000000000，於監察中即已知悉謝政龍有在販賣第二級毒
      品。曹永坤為謝政龍之下線，復於調閱通聯查詢單時發現
      謝政龍使用之行動電話0000000000，登記使用人為丙○○
      ，經執行通訊監察，謝政龍為躲避警方查緝經常更換行動
      電話，至通訊監察困難，經向檢察官報告後下線。二、於
      執行謝政龍與曹永坤通訊監察時發現丙○○亦有在販賣第
      二級毒品安非他命，始通訊監察丙○○使用之行動電話
      0000000000。三、謝政龍在其下線曹永坤、丁○○及丙○○相繼經查獲移送後，將警方所得知之行動電話全數停用
      ，且目前行方不明，無法以通訊監察或其他方法取締到案
      ，目前積極偵辦中等語（本院更一卷第79頁）。則被告所
      為，尚不符毒品危害防制條例第17條之減刑要件。
（四）按98年5月20日新修正之之毒品危害防制條例，增訂第17
      條第2項：犯第4條至第8條之罪，於偵查及審判中均自白
      者，減輕其刑。被告犯罪後法律既已變更，自應依刑法第
      2條第1項但書規定，適用有利於被告之之裁判時法律。查
      被告於本案偵查及審判中均自白犯罪，爰依上開規定減輕
      其刑。
（五）原審對被告論罪科刑，固非無見。惟：
   1、刑法第59條之酌量減輕其刑，必須犯罪另有特殊之原因與
      環境等在客觀上足以引起一般同情，認為即予宣告法定最
      低度刑期猶嫌過重者，始有其適用。此固為法院得自由裁
      量之事項，然非漫無限制，尤須於判決理由內詳加說明，
      方為適當。原判決僅以被告係因本身染有毒癮不能自拔，
      為圖謀獲取毒品施用，以販賣毒品方式，從中獲取施用毒
      品之利益，相較於長期大量販賣毒品之大毒梟或大盤、中
      盤毒販而言，被告所為對社會治安及國民健康之危害顯然
      較為輕微，因認被告之犯罪情狀，顯有情輕而法重之情形
      ，在客觀上顯可憫恕，縱量處毒品危害防制條例第4條第2
      項之法定最低本刑，猶嫌過重，而援引刑法第59條規定酌
      減其刑。然而藉販賣毒品所得購買毒品施用，在客觀上如
      何足以引起一般同情？且既認定被告販賣毒品，時間已長
      達5月之久，次數有46次之多，縱使相較於大毒梟或大盤
      、中盤毒販而言，情節較為輕微，亦非在客觀上即足以引
      起一般同情。原判決遽引刑法第59條規定減輕其刑，於法
      不合。檢察官執以指摘原判決不當，為有理由。
   2、又法律上屬於自由裁量之事項，並非概無法律性之拘束。
      法院就自由裁量權之行使，除不得逾越法律所規定範圍之
      外部性界限外，尚應受比例原則、公平正義原則之規範，
      謹守法律秩序之理念，體察法律之規範目的，使其結果實
      質正當，合於裁量之內部性界限，俾與立法本旨相契合。
      刑法第51 條第5款規定數罪併罰，宣告多數有期徒刑者，
      應於各刑中之最長期以上，各刑合併之刑期以下，定其應
      執行之刑期，但不得逾三十年，其就數罪併罰，固非採併
      科主義，而係採限制加重主義，就俱發各罪中，以最重之
      宣告刑為基礎，由法院參酌他罪之宣告刑，裁量加重定之
      ，且不得逾法定之三十年最高限制，此即外部性界限。然
      上揭定其應執行刑，既屬刑法賦予法院自由裁量之事項，
      其應受內部性界限之拘束，要屬當然。而刑法修正將連續
      犯、常業犯規定悉予刪除，考其立法目的，係基於刑罰公
      平原則考量，杜絕僥倖犯罪心理，並避免鼓勵犯罪之誤解
      ，乃改採一行為一罪一罰。是定其刑期時，除仍應就各別
      刑罰規範之目的、輕重罪間體系之平衡、整體犯罪非難評
      價、各行為彼此間之偶發性、與被告前科之關聯性、各行
      為所侵害法益之專屬性或同一性、數罪對法益侵害之加重
      效應、罪數所反映之被告人格特性與犯罪傾向、社會對特
      定犯罪（例如一再殺人或販毒行為）處罰之期待等，為綜
      合判斷外，尤須參酌上開實現刑罰公平性，以杜絕僥倖、
      減少犯罪之立法意旨，為妥適之裁量，倘違背此內部性界
      限，即屬權力濫用之違法。原判決論被告販賣第二級毒品
      46罪，各處有期徒刑三年七月，並與嗣經改判無罪確定之
      販賣第二級毒品所處有期徒刑二年部分，定其應執行之刑
      為有期徒刑十年，在各刑之最長期三年七月以上，各刑合
      併之刑期一百六十四年十月以下，固合於外部性界限；然
      依甲基安非他命係成癮性、濫用性及對社會危害性之第二
      級毒品，原判決既認被告販賣第二級毒品多達46次，就其
      行為整體觀之，似應予以較高之非難評價。再斟酌其以固
      定之行動電話為從事毒品交易之聯絡工具，其各次販毒行
      為，顯難謂僅係偶發之犯罪等情，則原審定應執行刑之職
      權行使，難認與刑罰規範目的、刑事政策等法律之內部性
      界限悉相符合而無可議之處。被告上訴雖無理由，惟原判
      決既有未合，即應撤銷改判。
（六）爰審酌被告被告犯罪之動機、手段、目的、所生危害程度
      及犯罪後坦承認罪態度尚佳等一切情狀，各量處有期徒刑
      3年7月，並定其應執行刑。又未扣案搭配門號0000000000
      號之行動電話1支，係被告所有，並用以連絡購毒者之工
      具，業據被告於本院供述在卷，應依毒品危害防制條例第
      19條第1項之規定沒收，如不能沒收時追徵其價額，或以
      其財產抵償之。未扣案販賣毒品所得計81,600元，亦應依
      同條項宣告沒收，如全部或一部不能沒收時，以其財產抵
      償之。
據上論斷，應依刑事訴訟法第369條第1項前段、第364條、第299
條第1項前段，毒品危害防制條例第4條第2項、第17條第2項、第
19條第1項，刑法第11條前段、第2條第1項但書、第51條第5款，
判決如主文。
本案經檢察官乙○○到庭執行職務。
中    華    民    國    98    年    6    月    16    日
                  刑事庭審判長法  官   謝 志 揚
                              法  官   林 鳳 珠
                              法  官   林 慶 煙
以上正本證明與原本無異。
如不服本判決，應於收受送達後10日內向本院提出上訴書狀，其
未敘述理由者，並得於提起上訴狀後10日內向本院補提理由書（
均須按他造當事人之人數附繕本）「切勿逕送上級法院」。
告訴人或被害人如對於本判決不服者，應具備理由請求檢察官上
訴，其上訴期間之計算係以檢察官收受判決正本之日期為準。
中    華    民    國    98    年    6    月    16    日
                               書記官  林 明 智
附錄    本判決論罪科刑法條：
毒品危害防制條例第4條
製造、運輸、販賣第一級毒品者，處死刑或無期徒刑；處無期徒
刑者，得併科新臺幣 2 千萬元以下罰金。
製造、運輸、販賣第二級毒品者，處無期徒刑或 7 年以上有期徒
刑，得併科新臺幣 1 千萬元以下罰金。
製造、運輸、販賣第三級毒品者，處 5 年以上有期徒刑，得併科
新臺幣 7百萬元以下罰金。
製造、運輸、販賣第四級毒品者，處 3 年以上 10 年以下有期徒
刑，得併科新臺幣 3 百萬元以下罰金。
製造、運輸、販賣專供製造或施用毒品之器具者，處 1 年以上 7
年以下有期徒刑，得併科新臺幣 1 百萬元以下罰金。
前五項之未遂犯罰之。
毒品危害防制條例第17條
犯第 4 條至第 8 條、第 10 條或第 11 條之罪，供出毒品來源
，因而查獲其他正犯或共犯者，減輕或免除其刑。
犯第 4 條至第 8 條之罪於偵查及審判中均自白者，減輕其刑。
毒品危害防制條例第19條
犯第 4 條至第 9 條、第 12 條、第 13 條或第 14 條第 1 項、
第2項之罪者，其供犯罪所用或因犯罪所得之財物，均沒收之，
如全部或一部不能沒收時，追徵其價額或以其財產抵償之。
為保全前項價額之追徵或以財產抵償，得於必要範圍內扣押其財
產。
犯第 4 條之罪所使用之水、陸、空交通工具沒收之。
附表
┌──┬────┬────┬──────────┬─────┐
│編號│交易對象│時間（年│  地           點   │交易金額  │
│    │        │月日）  │                    │（新臺幣）│
├──┼────┼────┼──────────┼─────┤
│    │戊○○  │95.11.08│臺東縣知本溫泉區之「│2000元    │
│1   │（綽號「│        │大頭目餐廳」附近    │          │
│    │阿男」）│        │                    │          │
├──┼────┼────┼──────────┼─────┤
│    │戊○○  │95.12.18│臺東縣卑南鄉○○路附│4000元    │
│2   │        │        │近之7-11超級便利商店│          │
├──┼────┼────┼──────────┼─────┤
│    │戊○○  │95.12.29│ 臺東縣卑南鄉○○路 │5000元    │
│3   │        │        │ 附近之7-11超級便利 │          │
│    │        │        │ 商店               │          │
├──┼────┼────┼──────────┼─────┤
│4   │戊○○  │96.02.15│臺東縣知本溫泉區之「│5000元    │
│    │        │        │大頭目餐廳」        │          │
├──┼────┼────┼──────────┼─────┤
│    │戊○○  │96.03.03│臺東縣知本溫泉區之「│2000元    │
│5   │        │        │大頭目餐廳」        │          │
├──┼────┼────┼──────────┼─────┤
│    │戊○○  │96.03.07│臺東縣知本溫泉區之「│5000元    │
│6   │        │        │大頭目餐廳」        │          │
├──┼────┼────┼──────────┼─────┤
│    │戊○○  │96.03.24│臺東縣知本溫泉區之「│5000元    │
│7   │        │        │大頭目餐廳」        │          │
├──┼────┼────┼──────────┼─────┤
│    │己○○  │95.12.15│臺東市東海國宅附近R2│1000元    │
│8   │（綽號「│        │遊戲場外            │          │
│    │阿龍」）│        │                    │          │
├──┼────┼────┼──────────┼─────┤
│    │己○○  │95.12.15│臺東市東海國宅附近R2│1000元    │
│9   │        │        │遊戲場外            │          │
├──┼────┼────┼──────────┼─────┤
│    │己○○  │95.12.17│臺東市○○路上之「臺│700元     │
│10  │        │        │灣網咖店」          │          │
├──┼────┼────┼──────────┼─────┤
│11  │己○○  │95.12.19│臺東市○○路與中華路│500元     │
│    │        │        │交叉路口的7-11超級便│          │
│    │        │        │利商店              │          │
├──┼────┼────┼──────────┼─────┤
│12  │己○○  │95.12.23│臺東市○○路上之「臺│2000元    │
│    │        │        │灣網咖店」          │          │
├──┼────┼────┼──────────┼─────┤
│13  │己○○  │95.12.26│臺東市東海國宅附近R2│1000元    │
│    │        │        │遊戲場外            │          │
├──┼────┼────┼──────────┼─────┤
│14  │己○○  │95.12.30│臺東市東海國宅附近R2│2000元    │
│    │        │        │遊戲場外            │          │
├──┼────┼────┼──────────┼─────┤
│15  │己○○  │96.01.06│臺東市東海國宅附近R2│2000元    │
│    │        │        │遊戲場外            │          │
├──┼────┼────┼──────────┼─────┤
│16  │己○○  │96.01.07│臺東市東海國宅附近R2│1000元    │
│    │        │        │遊戲場外            │          │
├──┼────┼────┼──────────┼─────┤
│17  │己○○  │96.01.17│臺東市東海國宅附近R2│1000元    │
│    │        │        │遊戲場外            │          │
├──┼────┼────┼──────────┼─────┤
│18  │己○○  │96.02.15│臺東市東海國宅附近R2│1000元    │
│    │        │        │遊戲場外            │          │
├──┼────┼────┼──────────┼─────┤
│19  │己○○  │96.02.16│臺東市東海國宅附近R2│2000元    │
│    │        │        │遊戲場外            │          │
├──┼────┼────┼──────────┼─────┤
│20  │己○○  │96.02.22│臺東市仁愛國小      │2000元    │
├──┼────┼────┼──────────┼─────┤
│21  │己○○  │96.03.03│臺東市○○路上之麥當│2000元    │
│    │        │        │勞速食店            │          │
├──┼────┼────┼──────────┼─────┤
│22  │己○○  │96.03.06│臺東市○○路上之麥當│1000元    │
│    │        │        │勞速食店            │          │
├──┼────┼────┼──────────┼─────┤
│23  │己○○  │96.03.07│臺東市○○路上之麥當│1000元    │
│    │        │        │勞速食店            │          │
├──┼────┼────┼──────────┼─────┤
│24  │己○○  │96.03.12│臺東市東海國宅附近R2│1000元    │
│    │        │        │遊戲場外            │          │
├──┼────┼────┼──────────┼─────┤
│25  │庚○○  │95.11.10│被告放置在庚○○位於│1000元    │
│    │（綽號「│        │臺東市○○路151巷5弄│          │
│    │阿民」）│        │3號住處之信箱內     │          │
├──┼────┼────┼──────────┼─────┤
│26  │庚○○  │96.01.27│被告送到庚○○位於臺│1000元    │
│    │        │        │東市○○路151巷5弄3 │          │
│    │        │        │號之住處            │          │
├──┼────┼────┼──────────┼─────┤
│27  │庚○○  │96.02.16│庚○○與被告曾經談論│本院96上訴│
│    │        │        │欲洽購2000元安非他命│字第354號 │
│    │        │        │一事，惟庚○○未交付│判決無罪確│
│    │        │        │金錢，被告亦未交付毒│定        │
│    │        │        │品予庚○○，雙方無安│          │
│    │        │        │非他命交易事實      │          │
├──┼────┼────┼──────────┼─────┤
│28  │辛○○  │96.01.03│被告位於臺東市○○路│1000元    │
│    │（綽號「│        │35 巷30號住處附近   │          │
│    │阿傑」；│        │                    │          │
│    │原名「王│        │                    │          │
│    │玉傑」）│        │                    │          │
├──┼────┼────┼──────────┼─────┤
│29  │辛○○  │96.01.20│被告上開住家附近（楊│1000元    │
│    │        │        │峻偉與綽號「阿吉」之│          │
│    │        │        │郭惟軒合資購買）    │          │
├──┼────┼────┼──────────┼─────┤
│30  │辛○○  │96.02.17│被告上開住處附近（楊│2000元    │
│    │        │        │峻偉與綽號「阿吉」之│          │
│    │        │        │郭惟軒合資購買）    │          │
├──┼────┼────┼──────────┼─────┤
│31  │辛○○  │96.02.21│被告上開住處附近    │500元     │
├──┼────┼────┼──────────┼─────┤
│32  │辛○○  │96.02.24│被告上開住處附近（楊│700元     │
│    │        │        │峻偉與綽號「阿吉」之│          │
│    │        │        │郭惟軒合資購買）    │          │
├──┼────┼────┼──────────┼─────┤
│33  │辛○○  │96.03.05│被告上開住處附近    │1000元    │
├──┼────┼────┼──────────┼─────┤
│34  │辛○○  │96.03.29│上開被告住處        │1000元    │
├──┼────┼────┼──────────┼─────┤
│35  │壬○○  │96.01.31│臺東市聖母醫院（沈裕│1200元    │
│    │（綽號「│        │洲與其兄沈裕峰合資購│          │
│    │沈仔」）│        │買，由沈裕峰約取毒品│          │
│    │        │        │）                  │          │
├──┼────┼────┼──────────┼─────┤
│36  │壬○○  │96.01.31│臺東市啄木鳥遊藝場（│2000元    │
│    │        │        │壬○○與其兄沈裕峰合│          │
│    │        │        │資購買）            │          │
├──┼────┼────┼──────────┼─────┤
│37  │壬○○  │96.03.02│臺東市○○路○段東方 │1000元    │
│    │        │        │之龍KTV旁之全福便利 │          │
│    │        │        │商店前              │          │
├──┼────┼────┼──────────┼─────┤
│38  │壬○○  │96.03.04│臺東市○○路○段東方 │2000元    │
│    │        │        │之龍KTV旁之全福便利 │          │
│    │        │        │商店前              │          │
├──┼────┼────┼──────────┼─────┤
│39  │壬○○  │96.03.07│不詳地點            │1500元    │
├──┼────┼────┼──────────┼─────┤
│40  │壬○○  │96.03.11│臺東市○○路○段東方 │1000元    │
│    │        │        │之龍KTV旁之全福便利 │          │
│    │        │        │商店前              │          │
├──┼────┼────┼──────────┼─────┤
│41  │壬○○  │96.03.12│臺東市○○○路茗一便│3000元    │
│    │        │        │利商店              │          │
├──┼────┼────┼──────────┼─────┤
│42  │壬○○  │96.03.16│不詳地點            │1000元    │
├──┼────┼────┼──────────┼─────┤
│43  │壬○○  │96.03.18│臺東市○○○路茗一便│2000元    │
│    │        │        │利商店              │          │
├──┼────┼────┼──────────┼─────┤
│44  │壬○○  │96.03.19│臺東市○○○路茗一便│2000元    │
│    │        │        │利商店              │          │
├──┼────┼────┼──────────┼─────┤
│45  │壬○○  │96.03.25│臺東市R2電子遊藝場  │3000元    │
├──┼────┼────┼──────────┼─────┤
│46  │壬○○  │96.03.26│臺東市R2電子遊藝場  │1000元    │
├──┼────┼────┼──────────┼─────┤
│47  │壬○○  │96.03.27│臺東市R2電子遊藝場  │1500元    │
└──┴────┴────┴──────────┴─────┘


司法院資訊處製作；財團法人民間司法改革基金會備份。
